【裁判字號】    95,易,1404
【裁判日期】    951222
【裁判案由】    
【裁判全文】
臺灣彰化地方法院刑事判決              95年度易字第1404號
公  訴  人  臺灣彰化地方法院檢察署檢察官
被      告  甲○○
                      之1號
                    （另案於臺灣臺中監獄執行中）
上列被告因詐欺案件，經檢察官提起公訴（95年度偵字第10419
號），被告於本院準備程序中就被訴事實為有罪之陳述，經本院
合議庭裁定由受命法官獨任依簡式審判程序審理，判決如下：
    主    文
甲○○意圖為自己不法之所有，以詐術使人將本人之物交付，累
犯，處有期徒刑柒月。
    犯罪事實及理由
一、犯罪事實：
    甲○○前因施用第一、二級毒品案件，經本院以90年度訴字
    第533 號判決分別判處有期徒刑8 月、5 月，應執行有期徒
    刑1 年確定。另因偽造文書案件，經本院以91年度訴字第10
    57號判決判處有期徒刑6 月確定；又因施用第一、二級毒品
    案件，經本院以91年度訴字第400 號判決分別判處有期徒刑
    1 年、7 月，應執行有期徒刑1 年6 月確定；上開三罪嗣經
    定應執行刑有期徒刑1 年10月確定。上開二應執行刑嗣經接
    續執行，已於民國94年6 月19日縮刑期滿執行完畢。詎猶不
    知悔改，因施用毒品花費甚鉅，又缺錢購買毒品，其為獲得
    金錢以購買毒品施用，明知自己無意還錢，亦與對方不認識
    ，竟基於意圖為自己不法所有之詐欺取財犯意，於95年9 月
    25日下午1 時許，在位於彰化縣員林鎮○○路488 號中華郵
    政股份有限公司員林郵局（下稱員林郵局）內，向乙○○佯
    稱：「我是你國小同學，我的車子被拖吊，皮包、證件及提
    款卡都在車裡，借我新臺幣（下同）2,200 （起訴書誤載為
    2,000） 元」云云，使乙○○不疑有他而陷於錯誤，如數交
    付2,200 元予甲○○；甲○○乃又謊稱欲前往彰化縣員林鎮
    ○○路○ 段318 號等朋友領車回來朋友，要求乙○○騎車載
    伊前往，待乙○○騎乘機車搭載甲○○至上開地址處時，甲
    ○○又接續向乙○○佯稱：「再借給我2,000 （起訴書誤載
    為2,200） 元繳交罰款，今天下午4 時就會打電話給你並還
    你錢」云云，使乙○○又陷於錯誤而如數交付2,000 元予甲
    ○○，甲○○因而合計詐得4,200 元；嗣甲○○即藉故離開
    ，且一直未打電話予乙○○表示要還錢，乙○○始發覺受騙
     ，乃報警處理。
二、被告甲○○於本院準備程序中，就上揭犯罪事實為有罪之陳
    述，且所犯係死刑、無期徒刑、最輕本刑為3 年以上有期徒
    刑以外之罪，經本院合議庭依刑事訴訟法第273 條之1 第1
    項之規定，裁定由受命法官1 人獨任進行簡式審判程序。
三、本案證據：
  (一)證人即被害人乙○○於警詢之證述。
  (二)指認犯罪嫌疑人照片紀錄1 份。
  (三)被告於警、偵訊、本院準備程序及審理時之自白。
四、論罪科刑
    核被告所為，係犯刑法第339 條第1 項之詐欺取財罪。被告
    對被害人雖先後詐取二次金錢，惟按如數行為於同時同地或
    密切接近之時地實施，侵害同一之法益，各行為之獨立性極
    為薄弱，依一般社會健全觀念，在時間差距上，難以強行分
    開，在刑法評價上，以視為數個舉動之接續施行，合為包括
    之一行為予以評價，較為合理，則屬接續犯，而為包括之一
    罪（最高法院有93年度台上字第6697號判決意旨參照）。查
    被告雖向被害人乙○○詐取如上述之二次金錢，惟其僅係利
    用與被害人同一次接觸之過程，向被害人詐取金錢，時間具
    有密接性，又係侵害同一法益，核屬接續犯，應僅論以一罪
    ，併此敘明。又查被告曾因施用第一、二級毒品案件，經本
    院以90年度訴字第533 號判決分別判處有期徒刑8 月、5 月
    ，應執行有期徒刑1 年確定。另因偽造文書案件，經本院以
    91年度訴字第1057號判決判處有期徒刑6 月確定；又因施用
    第一、二級毒品案件，經本院以91年度訴字第400 號判決分
    別判處有期徒刑1 年、7 月，應執行有期徒刑1 年6 月確定
    ；上開三罪嗣經定應執行刑有期徒刑1 年10月確定。上開二
    應執行刑嗣經接續執行，已於94年6 月19日縮刑期滿執行完
    畢，有臺灣高等法院被告前案紀錄表1 份附卷可憑，其受此
    有期徒刑執行完畢後，5 年以內故意再犯有期徒刑以上之罪
    ，為累犯，應依刑法第47條第1 項加重其刑。爰審酌被告有
    施用毒品前科，素行非佳，且前已因相同手法之犯罪為警4
    次查獲（已經本院以95年度易字第1087、1311號判決有罪）
    ，有上揭前案紀錄表及判決書在卷可參，仍不思悔改，竟又
    因缺錢購買毒品施用，即再犯本案詐欺取財犯行，其顯然欠
    缺法紀觀念，有施以相當期間監禁以矯正之必要，再參酌被
    害人所受損害程度、被告犯罪之手段、犯後雖坦承犯行，但
    迄今未曾賠償被害人等一切情狀，量處如主文所示之刑。
五、應依刑事訴訟法第273 條之1 第1 項、第299 條第1 項前段
    、第310 條之2 、第454 條第1 項，刑法第339 條第1 項、
    第47條第1 項，刑法施行法第1 條之1 ，判決如主文。
本案經檢察官高如應到庭執行職務。
中    華    民    國    95    年    12    月    22    日
                  刑事第一庭  法  官  吳永梁
以上正本證明與原本無異。
如不服本判決，應於判決送達後10日內向本院提出上訴狀 (須附
繕本)。
告訴人或被害人對於判決如有不服具備理由請求檢察官上訴者，
其上訴期間之計算係以檢察官收受判決正本之日期為準。
中    華    民    國    95    年    12    月    22    日
                              書記官  陳美敏
附錄本案論罪科刑法條
中華民國刑法第339 條
意圖為自己或第三人不法之所有，以詐術使人將本人或第三人之
物交付者，處5 年以下有期徒刑、拘役或科或併科1 千元以下罰
金。
以前項方法得財產上不法之利益或使第三人得之者，亦同。
前二項之未遂犯罰之。


司法院資訊處製作；財團法人民間司法改革基金會備份。
